臺灣橋頭地方法院刑事裁定　　　　　　　111年度撤緩字第5號
聲　請　人　臺灣橋頭地方檢察署檢察官
受　刑　人　施正盈



上列聲請人因受刑人犯放火燒燬建物及住宅案件，聲請撤銷緩刑
之宣告（111年度執聲字第36號），本院裁定如下：
    主  文
施正盈於本院一Ｏ八年度訴字第二七五號刑事判決所受之緩刑宣
告撤銷。
    理  由
一、聲請意旨略稱：受刑人前因犯放火燒燬建物及住宅案件，經
    本院於民國109 年9 月16日（聲請意旨誤載109 年10月20日
    應予更正）以108 年度訴字第275 號刑事判決判處有期徒刑
    1 年4 月，緩刑3 年，並應向檢察官指定之政府機關、政府
    機構、行政法人、社區或其他符合公益目的之機構或團體，
    提供120 小時之義務勞務，並接受法治教育2 場次，緩刑期
    間付保護管束，並於109 年10月20日確定在案。詎受刑人未
    於履行期限內提供120 小時義務勞務（僅完成8 小時），違
    反刑法第74條第2 項第5 款所定負擔情節重大，合於刑法第
    75條之1 第1 項第4 款規定之情形，爰依刑事訴訟法第476
    條之規定聲請撤銷受刑人之緩刑宣告等語。
二、按緩刑宣告，得斟酌情形，命犯罪行為人向指定之政府機關
    、政府機構、行政法人、社區或其他符合公益目的之機構或
    團體，提供40小時以上240 小時以下之義務勞務；受緩刑之
    宣告而有違反第74條第2 項第5 款所定負擔情節重大者，足
    認原宣告之緩刑難收其預期效果，而有執行刑罰之必要者，
    得撤銷其宣告，刑法第74條第2 項第5 款、第75條之1 第1
    項第4 款分別定有明文。至於有違反第74條第2 項第5 款所
    定負擔情節重大者，所謂「情節重大」係指：受判決人顯有
    履行負擔之可能，而故意不履行、無正當事由拒絕履行或顯
    有逃匿之虞等情事而言。是以法院於審查檢察官聲請撤銷緩
    刑之案件時，即不應僅以犯罪行為人違反刑法第74條第2 項
    第5 款所定負擔，即必然撤銷緩刑，而應詳加審認其違反緩
    刑所定負擔，是否有上述立法理由所例示「顯有履行負擔之
    可能，而「故意不履行」、「無正當事由拒絕履行」或「顯
    有逃匿之虞」等足認「情節重大」，及其他「足認原宣告之
    緩刑難收其預期效果，而有執行刑罰之必要」之情事。
三、經查：
  （一）受刑人有聲請意旨所載之上開犯罪情形及受緩刑宣告，
        暨應向指定之政府機關、政府機構、行政法人、社區或
        其他符合公益目的之機構或團體提供120 小時之義務勞
        務乙節，業經本院核閱案卷無訛，並有上開刑事判決及
        臺灣高等法院被告前案紀錄表在卷可證，此部分事實應
        可認定。
  （二）惟受刑人受前開緩刑宣告後，經臺灣橋頭地方檢察署（
        下稱橋檢）檢察官指定自109 年10月20日起至110 年12
        月31日止為履行期間，受刑人僅於110 年5 月6 日報到
        並履行2 小時、110 年5 月17日報到並履行6 小時，即
        未再履行任何義務勞務，而僅履行義務勞務共計8 小時
        ，此有橋檢義務勞務工作日誌在卷可參（詳觀護卷）。
        且該署亦於110 年9 月10日發函告誡受刑人義務勞務履
        行期間將於110 年10月20日屆滿，至今僅完成6 小時，
        請儘速至義務勞役機構執行勞務，嗣因①全國疫情警戒
        、②受刑人腳傷無法執行，經執行檢察官核准延長勞務
        履行期間至110 年12月31日，並於110 年10月21日發函
        告知前揭義務勞務履行期間變更延長乙事，再於110 年
        11月29日發函告誡受刑人義務勞務履行期間將於110 年
        12月31日止，目前僅完成6 小時，請儘速至義務勞役機
        構執行勞務等情，然受刑人均未報到履行勞務，此有橋
        檢110 年9 月10日橋檢信道110 執護勞4 字第00000000
        00號告誡函暨送達證書、橋檢110 年10月21日橋檢信道
        110 執護勞4 字第1109036874號函、橋檢110 年11月29
        日橋檢信道110 執護勞4 字第1109042396號告誡函暨送
        達證書、橋檢觀護人執行義務勞務延長進行報告書、受
        刑人提供之重安醫院診斷證明書等在卷可參。在在可見
        觀護人及檢察官業予受刑人多次機會，甚數度提醒其應
        盡速履行義務勞務，受刑人均未能於期限內確實執行完
        成義務勞務時數，足認受刑人無心履行，並未因受緩刑
        之寬典而心生警惕且知所悔悟，違反緩刑所定負擔之情
        節重大，已動搖原判決認受刑人應當知警惕之緩刑宣告
        基礎，堪認前開宣告之緩刑已難收其預期效果，而有執
        行刑罰之必要。
  （三）本院審酌受刑人未珍惜前開判決所予以之緩刑寬典，輕
        忽法院課予之義務，無視緩刑所附負擔之拘束力，而無
        履行緩刑所附負擔之意，顯有違反刑法第74條第2 項第
        5 款所定負擔之情形，且情節重大，難預期受刑人將恪
        遵法令規定，本院認原宣告之緩刑確實難收其預期之效
        果，而有執行刑罰之必要，是依刑事訴訟法第476 條、
        刑法第75條之1 第1 項第4 款之規定撤銷緩刑之宣告，
        經核並無不合，應予准許，爰裁定撤銷受刑人所受緩刑
        之宣告。
四、依刑事訴訟法第476 條、刑法第75條之1 第1 項第4 款，裁
    定如主文。
中    華    民    國   111    年    1     月    26    日
                  刑事第四庭    法  官  廖華君
以上正本證明與原本無異。
如不服本裁定，應於收受送達後5 日內向本院提出抗告狀。
中    華    民    國   111    年    1     月    26    日
                                書記官  顏宗貝